【裁判字號】    90,易,1973
【裁判日期】    900703
【裁判案由】    傷害
【裁判全文】
臺灣高雄地方法院刑事判決                          九十年度易字第一九七三號
    公  訴  人  臺灣高雄地方法院檢察署檢察官
    被      告  甲○○
右列被告因傷害案件，經檢察官提起公訴（九十年度偵字第一七九０號），本院判決
如左：
    主  文
甲○○傷害人之身體，處拘役貳拾日，如易科罰金，以佰元折算壹日。
    事  實
一、甲○○、官綺妮（後者已由本院以九十年度易字第一六四號判決在案）於民國八
    十九年七月十九日下午九時三十分許，在高雄市○鎮區○○路六五巷十號前，因
    按裝冷氣一事與該大樓管理員乙○○（已由本院以九十年度易字第一六四號判決
    在案）發生爭執後，甲○○與乙○○竟分別基於普通傷害之故意，分持鐵管、鐵
    椅相互扭打，致乙○○因此受右側眉０‧五Ｘ０‧五公分擦傷、右顳四Ｘ四公分
    血腫、左側嘴角一Ｘ一公分擦傷、左前臂十公分、十二公分傷痕、左膝二Ｘ二公
    分擦傷、左頸八公分紅色傷痕等傷害。
二、案經被害人乙○○訴由高雄市政府警察局前鎮分局報請偵辦。
    理  由
一、訊據被告甲○○固坦承有持椅子與告訴人乙○○扭打之事實，惟辯稱：是乙○○
    持鐵管及球棒打伊與官綺妮，伊是要自衛所以才找一把椅子抵擋云云。然被告與
    告訴人乙○○確有因裝設冷氣之事而扭打，後來被裝冷氣之工人將他們拉開等情
    ，業據證人周春華於偵查中證述在卷（詳八十九年十二月十三日訊問筆錄），而
    被告甲○○於偵查中亦二度坦承有與告訴人乙○○扭打（詳八十九年九月十三日
    、同年十二月十五日訊問筆錄）之情事，而告訴人因而受有右側眉０‧五Ｘ０‧
    五公分擦傷、右顳四Ｘ四公分血腫、左側嘴角一Ｘ一公分擦傷、左前臂十公分、
    十二公分傷痕、左膝二Ｘ二公分擦傷、左頸八公分紅色傷痕等傷害，亦有告訴人
    所提石津開放醫院驗傷單一紙附卷可資佐證，告訴人所受傷害多處，被告辯稱純
    係自衛而為云云，無足採信。事證明確，被告犯行堪以認定。
二、核被告甲○○所為，係犯刑法第二百七十七條第一項之普通傷害罪。爰審酌被告
    係因裝設冷氣之事而與告訴人起衝突，純係偶發，惡性尚輕，而告訴人亦持鐵管
    及球棒等物攻擊被告，被告亦因此受有傷害，有本院九十年度易字第一六四號刑
    事判決附卷可參，及素行尚稱良好等一切情狀，量處如主文所示之刑，併諭知易
    科罰金之折算標準。另公訴意旨認被告與另案被告官綺妮就傷害告訴人乙○○之
    犯行，彼此間有犯意聯絡及行為分擔，均為共同正犯云云。然官綺妮並無傷害乙
    ○○之行為，亦無其他積極證據證明官綺妮與被告具有犯意聯絡或行為分擔，業
    經本院於九十年度易字第一六四號刑事判決中敘述詳明，是公訴人上開認定，尚
    有未洽，附此敘明。
據上論斷，應依刑事訴訟法第二百九十九條第一項前段，刑法第二百七十七條第一項
、第四十一條第一項前段，罰金罰鍰提高標準條例第一條前段、第二條，判決如主文
。
中      華      民      國      九十      年      七      月      三    日
                                  臺灣高雄地方法院刑事庭
                                      法  官    吳  宏  榮
右正本證明與原本無異。
如不服本判決，應於判決送達後十日內，向本院提出上訴狀。
                                      書記官    呂  怜  勳
中      華      民      國      九十      年      七      月      三    日
附錄本案論罪科刑法條：
刑法第二百七十七條第一項
傷害人之身體或健康者，處三年以下有期徒刑，拘役或一千元以下罰金。


司法院資訊處製作；財團法人民間司法改革基金會備份。
